---
title: "R Markdown PPT 基本練習"
output: slidy_presentation
---

## R Markdown

- 在本小節中我們要利用R Markdown來練習製作屬於程式語言的PPT
- 順便利用R內建資料集來介紹簡單的統計學

## R: A Brief Introduction

- 1976 貝爾實驗室 John Chambers,Rick Becker,Allan Wilks 研發 S 語言
- 1993 Ross Ihaka and Robert Gentlemen (University of Auckland, New Zealand) 研發 R 語言
- R 語言是一種基於 S 語言所發展出具備統計分析, 繪圖與資料視覺化的程式語言
- 1997 R 的核心開發團隊 (R development core team) 成立, 專責 R 原始碼的修改與編寫

## 讓我們用R先來玩個資料吧∼∼

- 你沒看錯，今天其實是投資說明會，教你買地!
- R 有很多套件，裡面會有很多內建的資料集可以使用。
- 這次我們要使用的是 MASS 這個套件中的 Boston 資料集


## 載入 R Packages and dataset

```{r}
library(MASS)

#介紹引入套件
data(Boston)
Boston=subset(Boston,,-c(zn,chas,black,rad,ptratio,age,nox,tax))
#刪減欄位
```

## [PART A].基本統計練習


## 如何看基本資料
```{r}
str(Boston) #會列出所有資料型態

```

## 變數說明

- crim: 犯罪率
- dis: 離公司距離
- rm : 該鎮平均每戶的房間數目
- lstat: lower status of the population (percent).低收入戶比例
- indus: 商業區比例
- medv: 自有住宅房價中位數

## [練習1]看頭看尾
```{r}
head(Boston)
tail(Boston)
```

## [練習2]基本統計量
```{r}
summary(Boston)
```

## 我們想要用這資料了解哪些因素會影響房價
### 第一步是先找一下哪些變數有關
- 你還記得你學過統計學嗎
- 最起碼我們需要尋找相關性 cor()
```{r}
#解釋1非常正相關 -1是非常負相關
cor(Boston$medv,Boston)
```


## 
#### 第二步可以用圖來看各欄位跟房價之間的關聯度
```{r}
barplot(cor(Boston$medv,Boston))
```

#### 先小結一下
我們可以知道… 
- 房價與 該鎮平均房間數 是 正相關
- 房價與 該鎮平均低收入戶比例 是 負相關

## 於是我們來畫個圖，了解一下房間數與房價的關係
這不是你很熟的迴歸分析嗎?
```{r}
plot(Boston$rm,Boston$medv) #x軸為房間數 y軸為房價
LM=lm(Boston$medv~Boston$rm) #找出線性關係
abline(LM,col=2) #畫出圖
```

## 如果錢不是問題的話
- 我們當然要買就是要買最好的 最貴的 
- 所以先來看看房價分布圖 
```{r}
hist(Boston$medv, breaks = 20) #使用 hist 做出房價的柱狀圖
abline(v = 43.4, col="red") #使用 abline 標示出剛剛計算的前 5% 高的房價位置
```

##
#### 第三步:我要怎定義豪宅
找出前 5% (10%) 的房價
```{r}
quantile(Boston$medv, probs = c(0.95, 0.9)) #用百分位數去找
```

##
#### 第四步:高房價與其他是否有差異
平均-高房價與其他是否有差異

- 剛剛前5%的房價落在43.4
- 使用 subset 做分群。
```{r}
MEDVhight = subset(Boston,Boston$medv>=43.4) # MEDVhight 為房價高的資料
MEDVOther = subset(Boston,Boston$medv< 43.4) # MEDVOther 其他資料
```

##
平均-高房價與其他是否有差異
-使用 colMeans 計算各欄位平均
```{r}
colMeans(MEDVhight)
colMeans(MEDVOther)
```

##
-使用 rbind 合併資料表
```{r}
rbind(colMeans(MEDVhight),colMeans(MEDVOther))
```
高房價的鎮 犯罪率較低 工業區較少 住宅區比例高


## 我們現在知道∼∼ 
- 平均數 rbind->高房價的鎮 犯罪率較低 工業區較少 住宅區比例高
- 相關性 -> 房價跟房間數正相關,低收入戶多寡負相關


## [PART B].其它發想:我們可不可以將低收入戶分類
- 低收入戶也是有不同程度的吧
- 好比說我們的阿扁總統家"曾經"是三級貧戶

## 你還記得

## 2-1.將低收入戶分類
```{r}
Boston2=Boston
Boston2$Income=cut(Boston2$lstat,breaks=3)#將低收入戶比例分成三類別
head(Boston2$Income)
```

## 也可以用文字標記
- H: 該鎮低收入戶比例 < 13.8%
- M: 該鎮低收入戶比例 13.8%~25.9%
- L: 該鎮低收入戶比例 >25.9%
```{r}
Boston2$Income= cut(Boston2$lstat,breaks=3,labels=c("H","M","L"))
```

## 我可以計算有多少"H"嗎?
- H: 該鎮低收入戶比例 < 13.8%
- M: 該鎮低收入戶比例 13.8%~25.9%
- L: 該鎮低收入戶比例 >25.9%
```{r}
table(Boston2$Income) #各欄位加總 table()　
```


## 我們來回顧剛剛研究的dataset
```{r}
str(Boston2)
```


